

Mục tiêu nghề nghiệp

Áp dụng những kinh nghiệm về kỹ năng bán hàng và sự hiểu biết về thị trường để trở thành một nhân viên bán hàng chuyên nghiệp, mang đến nhiều giá trị cho khách hàng. Từ đó giúp Công ty tăng số lượng khách hàng và mở rộng tập khách hàng.

Học vấn

Đại học TOPCV [10/2010 - 05/2014]

Chuyên ngành: Quản trị Doanh nghiệp Tốt nghiệp loại Giỏi, điểm trung bình 8.0

Kinh nghiệm làm việc

Công ty TOPCV [03/2015 - Hiện tại]

Nhân viên bán hàng

- Hỗ trợ viết bài quảng cáo sản phẩm qua kênh facebook, các forum....
- Giới thiệu, tư vấn sản phẩm, giải đáp các vấn đề thắc mắc của khách hàng qua điện thoại và email.

Cửa hàng TOPCV [06/2014 - 02/2015]

Nhân viên bán hàng

- Bán hàng trực tiếp tại cửa hàng cho người nước ngoài và người Việt.
- Quảng bá sản phẩm thông qua các ấn phẩm truyền thông: banner, poster, tờ rơi...
- Lập báo cáo sản lượng bán ra hàng ngày.

Hoạt động

Nhóm tình nguyện TOPCV [10/2013 - 08/2014]

Tình nguyên viên

Tập hợp các món quả và phân phát tới người vô gia cư.

- Chia sẻ, động viên họ vượt qua giai đoạn khó khăn, giúp họ có những suy nghĩ lac quan.

Thông tin thêm

Điền các thông tin khác (nếu có)

Thông tin liên hệ

19/05/1992 0876896345 nguyenvantoi@yahoo.com Số 1 đường Cầu Giấy, Hà Nôi

Chứng chỉ

Giải nhất Tài năng TOPCV [2013]

Giải thưởng

Nhân viên xuất sắc năm công ty TOPCV [2014]

Kỹ năng

Tin học văn phòng Tiếng Anh

Sở thích

Đọc sách Đá bóng

Người tham chiếu

Anh... - Trưởng phòng Marketing Công ty TOPCV Điện thoại:...